【裁判字號】    98,易,762
【裁判日期】    980722
【裁判案由】    詐欺等
【裁判全文】
臺灣臺北地方法院刑事判決               98年度易字第762號
公  訴  人  臺灣臺北地方法院檢察署檢察官
被      告  乙○○
            甲○○
上列被告等因詐欺等案件，經檢察官聲請簡易判決處刑（九十六
年度偵字第一四二五三號、第一四二五四號、九十八年度偵字第
五○五三號），本院受理後（受理案號為九十八年度簡字第八六
五號），認不宜以簡易判決處刑，改依通常程序審理，判決如下
：
    主  文
乙○○所犯如附表一之罪名處刑欄所示之罪，各處如附表一之罪
名處刑欄所示之刑，應執行拘役玖拾日，如易科罰金，以銀元
佰元即新臺幣玖佰元折算壹日。緩刑貳年，並向公庫支付新臺幣
壹萬伍仟元。
甲○○所犯如附表二之罪名處刑欄所示之罪，各處如附表二之罪
名處刑欄所示之刑，應執行拘役拾日，如易科罰金，以銀元
佰元即新臺幣玖佰元折算壹日。
    事  實
一、乙○○係博登亞東藥局（址設臺北縣板橋市○○○路○段二
    一號一樓）之負責人，博登亞東藥局則為美吾華股份有限公
    司（下稱美吾華公司）所投資之連鎖事業，甲○○則係博生
    藥局（址設臺北市中山區○○○路○段七號）之負責人，乙
    ○○、甲○○均明知與中央健康保險局（下稱中央健保局）
    簽訂全民健康保險特約醫事服務機構合約之藥局，方能收受
    保險人持有、由全民健康保險特約醫院、診所開立之處方箋
    ，進行調劑並向中央健保局申報藥費及藥事服務費，且博生
    藥局於民國九十五年六月二十一日至同年七月二十日間，不
    具全民健康保險特約藥局資格之情，詎：
  (一)乙○○與甲○○共同基於行使業務上登載不實文書及意圖為
    自己不法所有之概括犯意聯絡，由甲○○接收陳國萍、傅鳳
    蘭、周正興、陳彥彰所交付之處方箋，依處方箋調劑後，再
    將處方箋傳真交付予乙○○收受，由乙○○連續於如附表一
    編號一至四所示之時間，在博登亞東藥局內，先將博登亞東
    藥局有對陳國萍、傅鳳蘭、周正興、陳彥彰等人提供藥品調
    劑及藥事服務等不實事項，以輸入電腦之方式，填製於其業
    務上所製作之「保險對象門診就醫藥費及藥事服務費明細表
    」電磁紀錄文書，透過電腦連線方式，將上開不實之電磁紀
    錄文書內容傳輸至中央健保局，並接續列印填載有上開不實
    內容之醫療服務點數申報總表業務文書，由乙○○寄回美吾
    華公司，利用不知情之美吾華公司員工在上開醫療服務點數
    申報總表上蓋用博登亞東藥局之大、小章後，由不知情之美
    吾華員工寄至中央健保局申報請領如附表一編號一至四所示
    之藥費及藥事服務費而行使之，以此方式施用詐術，使中央
    健保局陷於錯誤，給付藥費及藥事服務費共達新臺幣（下同
    ）二千九百零二元，足以生損害於中央健保局對於醫療費用
    管理之正確性。
  (二)乙○○復承前開行使業務上登載不實文書及意圖為自己不法
    所有之概括犯意，明知未對李洪鈞、歐素琴、王亭迪、陳溪
    山等人提供藥品調劑及藥事服務，竟仍自錄新藥局、豐年藥
    局、文德藥局，取得李洪鈞等人之處方箋，連續於如附表一
    編號五至十所示之時間，在博登亞東藥局內，將博登亞東藥
    局有對李洪鈞、歐素琴、王亭迪、陳溪山等人提供藥品調劑
    及藥事服務等不實事項，以輸入電腦之方式，登載於其業務
    上所製作之「保險對象門診就醫藥費及藥事服務費明細表」
    電磁紀錄文書，透過電腦連線方式，將上開不實之電磁紀錄
    文書內容傳輸至中央健保局，並接續列印不實之醫療服務點
    數申報總表，由乙○○寄回美吾華公司，利用不知情之美吾
    華公司員工在上開醫療服務點數申報總表上蓋用博登亞東藥
    局之大、小章後，由不知情之美吾華員工寄至中央健保局申
    報請領如附表一編號五至十所示之藥費及藥事服務費而行使
    之，以此方式施用詐術，使中央健保局陷於錯誤，給付藥費
    及藥事服務費共達六千五百十六元，足以生損害於中央健保
    局對於醫療費用管理之正確性。
  (三)乙○○與甲○○另共同基於行使業務上登載不實文書及意圖
    為自己不法所有之犯意聯絡，由甲○○接收傅鳳蘭所交付之
    處方箋，依處方箋調劑後，再將處方箋傳真交付予乙○○收
    受，由乙○○於如附表一編號十一所示之時間，在博登亞東
    藥局內，先將博登亞東藥局有對傅鳳蘭提供藥品調劑及藥事
    服務等不實事項，以輸入電腦之方式，填製於其業務上所製
    作之「保險對象門診就醫藥費及藥事服務費明細表」電磁紀
    錄文書，透過電腦連線方式，將上開不實之電磁紀錄文書內
    容傳輸至中央健保局，並接續列印填載有上開不實內容之醫
    療服務點數申報總表業務文書，由乙○○寄回美吾華公司，
    利用不知情之美吾華公司員工在上開醫療服務點數申報總表
    上蓋用「博登亞東藥局」之大、小章後，由不知情之美吾華
    員工寄至中央健保局申報請領如附表一編號十一所示之藥費
    及藥事服務費而行使之，以此方式施用詐術，使中央健保局
    陷於錯誤，給付藥費及藥事服務費共達一千零八十三元，足
    以生損害於中央健保局對於醫療費用管理之正確性。
  (四)乙○○另基於行使業務上登載不實文書及意圖為自己不法所
    有之犯意，明知未對王亭迪、蔣林才、李洪鈞等人提供藥品
    調劑及藥事服務，竟仍自錄新藥局及文德藥局，取得王亭迪
    等人之處方箋，先後於如附表一編號十二至十六所示之時間
    ，在博登亞東藥局內，分別將博登亞東藥局有對王亭迪、蔣
    林才、李洪鈞等人提供藥品調劑及藥事服務等不實事項，以
    輸入電腦之方式，登載於其業務上所製作之「保險對象門診
    就醫藥費及藥事服務費明細表」電磁紀錄文書，透過電腦連
    線方式，將上開不實之電磁紀錄文書內容傳輸至中央健保局
    ，並分別接續列印不實之醫療服務點數申報總表，由乙○○
    寄回美吾華公司，利用不知情之美吾華公司員工在上開醫療
    服務點數申報總表上蓋用博登亞東藥局之大、小章後，由不
    知情之美吾華員工寄至中央健保局申報請領如附表一編號十
    二至十六所示之藥費及藥事服務費而行使之，以此方式施用
    詐術，使中央健保局陷於錯誤，分別給付藥費及藥事服務費
    共達四千九百三十元，足以生損害於中央健保局對於醫療費
    用管理之正確性。
二、案經中央健康保險局及法務部調查局北部地區機動工作組移
    送臺灣臺北地方法院檢察署檢察官偵查後，聲請以簡易判決
    處刑，本院受理後，認不宜以簡易判決處刑，改依通常程序
    審理。
    理  由
壹、程序方面：
    按被告以外之人於審判外之言詞或書面陳述，除法律有規定
    者外，不得作為證據；又被告以外之人於審判外之陳述，雖
    不符合同法第一百五十九條之一至第一百五十九條之四之規
    定，但經當事人於審判程序同意作為證據，法院審酌該言詞
    陳述或書面陳述作成時之情況，認為適當者，亦得為證據；
    又當事人、代理人或辯護人於法院調查證據時，知有第一百
    五十九條第一項不得為證據之情形，而未於言詞辯論終結前
    聲明異議者，視為有前項之同意，刑事訴訟法第一百五十九
    條第一項及第一百五十九條之五分別定有明文。查本判決下
    列所引用之各項證據方法之證據能力，當事人及辯護人於本
    院準備程序及審判期日中均未予爭執，且迄至言詞辯論終結
    前亦未再聲明異議，本院審酌該等言詞陳述及書面陳述作成
    時之情況，並無不宜作為證據之情事，依刑事訴訟法第一百
    五十九條之五之規定，自得作為證據，合先敘明。
貳、實體方面：
一、證據之認定：
    上揭事實一之部分，業據證人董劍秋於調查局詢問時證述明
    確，並有陳國萍、傅鳳蘭、周穀光、陳彥彰、陳溪山、蔣林
    才、李洪鈞、歐素琴、王亭迪中央健康保險局臺北分局業務
    訪查訪問紀錄、慢性病連續處方箋、就醫紀錄及藥局醫療費
    用明細表（臺灣板橋地方法院檢察署九十六年度他字第六○
    八二號卷第十至十八、二十至二五、二七至三一、三三至五
    十頁）、健保特約藥事機構查詢資料（臺灣板橋地方法院檢
    察署九十六年度他字第六○八二號卷第七、八頁）、行政院
    衛生署捐（補）助計畫契約書（臺灣臺北地方法院檢察署九
    十六年度他字第一四二五三號卷第一一七頁至第一一九頁）
    、健保給付細項資料（臺灣臺北地方法院檢察署九十六年度
    他字第三一○六號卷第九六至一百頁）、中央健康保險局九
    十五年六月二十七日健保北醫字第○九五二○○二五三一號
    函（臺灣臺北地方法院檢察署九十六年度他字第三一○六號
    卷第一一四至一一五頁）、同局九十七年四月九日健保審字
    第○九七○○一八一二六號函（臺灣臺北地方法院檢察署九
    十六年度偵字第一四二五三號卷第五八、五九頁）、同局臺
    北分局九十八年六月六日健保北醫字第○九八二○○二○五
    八號函暨檢附之資料（本院卷第三三至三八頁）等件在卷可
    稽，且經被告乙○○就上開事實一之部分、被告甲○○就上
    開事實一之(一)、(三)部分，於本院九十八年七月八日審理時均
    供承不諱（本院當日審判筆錄參照），是依(一)證人董劍秋之
    證述、(二)陳國萍、傅鳳蘭、周穀光、陳彥彰、陳溪山蔣林才
    、李洪鈞、歐素琴、王亭迪等人之中央健康保險局臺北分局
    業務訪查訪問紀錄、慢性病連續處方箋、就醫紀錄及藥局醫
    療費用明細表、(三)健保特約藥事機構查詢資料、行政院衛生
    署捐（補）助計畫契約書、健保給付細項資料及(四)中央健康
    保險局上開函文暨檢附資料等補強證據已足資擔保被告二人
    於本院審理中所為之上開任意性自白具有相當程度之真實性
    ，而得確信被告二人前述自白之犯罪事實確屬真實，從而依
    被告二人前述自白及上開補強證據已足認定被告乙○○確有
    為上開事實一部分所示行使業務登載不實文書及詐欺取財之
    犯行及被告甲○○確有為上開事實一之(一)、(三)部分所示行使
    業務登載不實文書及詐欺取財之犯行。
二、論罪科刑之法律適用：
  (一)新舊法比較：
    按刑法部分條文業於九十四年一月七日修正，九十四年二月
    二日公布，於被告二人行為後之九十五年七月一日施行，現
    行刑法第二條第一項規定：「行為後法律有變更者，適用行
    為時之法律，但行為後之法律有利於行為人者，適用最有利
    於行為人之法律。」，上開規定乃與刑法第一條罪刑法定主
    義契合，而貫徹法律禁止溯及既往原則，係規範行為後法律
    變更所生新舊法律比較適用之準據法，是刑法第二條本身雖
    經修正，但刑法第二條既屬適用法律之準據法，本身尚無比
    較新舊法之問題，應一律適用裁判時之現行刑法第二條規定
    以決定適用之刑罰法律，先予辨明。又本次刑法修正之比較
    新舊法，應就罪刑有關之共犯、未遂犯、想像競合犯、牽連
    犯、連續犯、結合犯、以及累犯加重、自首減輕暨其他法定
    加減原因（如身分加減）與加減例等一切情形，綜其全部罪
    刑之結果而為比較，最高法院九十五年五月二十三日九十五
    年度第八次刑庭會議決議可資參照。經查：
  1.刑法第二十八條原規定「二人以上共同實施犯罪之行為者，
    皆為正犯」，經修正為「二人以上共同實行犯罪之行為者，
    皆為正犯」，亦即新法共同正犯之範圍已有限縮，排除陰謀
    犯、預備犯之共同正犯。而本件被告所謂實行犯行，不論依
    修正前刑法第二十八條規定或修正後刑法第二十八條之規定
    ，均為共同正犯，自應適用裁判時法律即修正後之刑法第二
    十八條規定。
  2.刑法第二百十五條、第三百三十九條之條文雖未修正，惟該
    條文有罰金刑之規定，另刑法第三十三條第五款修正為：「
    主刑之種類如下：五、罰金：新臺幣一千元以上，以百元計
    算之」，是依修正後之法律，上開條文所得科處之罰金刑最
    低為新臺幣一千元，與被告行為時之罰金罰鍰提高標準條例
    第一條前段規定之提高倍數十倍及修正前刑法第三十三條第
    五款規定之罰金最低額一元相比較，新舊法關於上開條文所
    得科處之罰金刑最高額並無不同規定，然新法將上開條文之
    罰金刑最低額提高為一千元；因此，比較上述修正前、後之
    刑罰法律，自以被告行為時關於刑法第三十三條第五款規定
    科處罰金刑之法律較有利於被告。
  3.九十五年七月一日修正施行前刑法第五十六條連續犯之規定
    業經修正公布刪除，則被告之犯行，因行為後新法已刪除連
    續犯之規定，此刪除雖非犯罪構成要件之變更，但顯已影響
    行為人刑罰之法律效果，自屬法律有變更。修正前刑法第五
    十六條連續犯規定以一罪論；而上開規定於修正刪除後，刑
    法就行為罪數，除接續犯、想像競合犯、結合犯等實質上或
    裁判上一罪，以一罪論處，原則上採取一罪一罰及數罪併罰
    ，故修正前之處罰結果，顯較修正刑法規定一罪一罰或數罪
    併罰對被告有利。故比較新、舊法之規定，以修正前連續犯
    之規定較有利於被告。
  4.被告於裁判確定前犯數罪，其中一罪係於九十五年七月一日
    之前犯之，而刑法第五十一條業於九十四年一月七日修正，
    同年二月二日總統公布，並於同年七月一日施行，修正前刑
    法第五十一條規定：「數罪併罰，分別宣告其罪之刑，依左
    列各款定其應執行者：」其中第五款規定：「宣告多數有期
    徒刑者，於各刑中之最長期以上，各刑合併之刑期以下，定
    其刑期。但不得逾二十年。」第六款規定：「宣告多數拘役
    者，比照前款定其刑期。但不得逾四個月。」修正後刑法第
    五十一條第五款規定：「宣告多數有期徒刑者，於各刑中之
    最長期以上，各刑合併之刑期以下，定其刑期。但不得逾三
    十年」第六款規定：「宣告多數拘役者，比照前款定其刑期
    。但不得逾一百二十日」比較結果，修正後刑法並非較有利
    於行為人，依刑法第二條第一項前段之規定，仍應依修正前
    刑法，定其應執行之刑。
  5.經上開整體綜合比較全部罪刑之結果，仍以九十五年七月一
    日生效施行前之刑法規定，較有利於被告，依現行刑法第二
    條第一項前段規定，自應適用被告行為時之法律即修正前之
    刑法規定論處。
  6.修正後刑法施行法增訂第一條之一規定：「中華民國九十四
    年一月七日刑法修正施行後，刑法分則編所定罰金之貨幣單
    位為新臺幣。九十四年一月七日刑法修正時，刑法分則編未
    修正之條文定有罰金者，自九十四年一月七日刑法修正施行
    後，就其所定數額提高為三十倍。但七十二年六月二十六日
    至九十四年一月七日新增或修正之條文，就其所定數額提高
    為三倍」，比較修正後刑法施行法第一條之一與罰金罰鍰提
    高標準條例第一條規定，因對於上開條文罰金刑之最高額度
    均屬相同，並非刑罰法令之變更，無刑法第二條第一項比較
    新舊法之適用，應適用裁判時之刑法施行法第一條之一（最
    高法院九十五年度第二十一條刑事庭會議決議參照）。
  7.刑法第四十一條修正施行前為「犯最重本刑為五年以下有期
    徒刑以下之刑之罪，而受六個月以下有期徒刑或拘役之宣告
    ，因身體、教育、職業、家庭之關係或其他正當事由，執行
    顯有困難者，得以一元以上三元以下折算一日，易科罰金。
    但確因不執行所宣告之刑，難收矯正之效，或難以維持法秩
    序者，不在此限。併合處罰之數罪，均有前項情形，其應執
    行之刑逾六月者，亦同」；同條第一項前段修正施行後為「
    犯最重本刑為五年以下有期徒刑以下之刑之罪，而受六個月
    以下有期徒刑或拘役之宣告者，得以新臺幣一千元、二千元
    或三千元折算一日，易科罰金。」且修正施行前之易科罰金
    折算標準，依照修正施行前罰金罰鍰提高標準條例第二條前
    段（九十五年七月一日已刪除）規定，就其原定數額提高為
    一百倍折算一日，則依修正前之刑法第四十一條之易科罰金
    折算標準，應以銀元三百元折算一日，經折算為新臺幣後，
    以新臺幣九百元折算為一日。經比較上開修正前後之刑法第
    四十一條規定及易科罰金折算標準，以修正施行前之規定，
    較有利於被告。
  (二)按以錄音、錄影或電磁紀錄藉機器或電腦處理所顯示之聲音
    、影像或符號，足以表示其用意之證明者，依刑法第二百二
    十條第二項規定，以文書論。又文書之行使，每每因文書之
    性質、內容不同而異，而近代社會對於錄音、錄影、電腦之
    使用，日趨普遍，並有漸以取代一般文書之趨勢，故現行刑
    法將錄音、錄影、電磁紀錄視為準文書，以因應實際需要，
    並使法律規定能與科技發展之狀況與時俱進。是就偽造之刑
    法第二百二十條第二項之準文書而言，其內容因須藉由機器
    設備或電腦處理，始能顯示於外，而表示該文書內容及一定
    用意，故於行為人將偽造之準私文書藉由機器或電腦處理，
    對相對人顯示時，因其已有使用該偽造準文書之行為，該行
    為即達於行使偽造準私文書之程度（最高法院著有九十七年
    度臺上字第二三三五號判決可參）。是被告乙○○將不實事
    項以輸入電腦之方式，登載於其業務上所製作之「保險對象
    門診就醫藥費及藥事服務費明細表」電磁紀錄文書後，透過
    電腦連線方式，將不實之電磁紀錄文書內容傳輸至中央健保
    局，以此方式對中央健保局審核人員提出而行使之，應認有
    行使業務上登載不實準文書之犯行。查被告乙○○所為如事
    實一所示之行為，被告甲○○所為如事實一之(一)、(三)所示之
    行為，核均係犯刑法第二百十六條、第二百十五條之行使業
    務上登載不實文書罪及同法第三百三十九條第一項之詐欺取
    財罪。
  (三)被告乙○○與甲○○就事實一之(一)、(三)所示之犯行，有犯意
    聯絡及行為分擔，均為共同正犯。被告等分別利用不知情之
    美吾華公司員工在偽造之醫療服務點數申報總表上蓋用博登
    亞東藥局之大、小章後，再由不知情之美吾華員工寄至中央
    健康保險局申報請領如附表一所示之藥費及藥事服務費而行
    使之犯行，均屬間接正犯。被告等接續行使業務上登載不實
    準文書及行使業務上登載不實文書之犯行，僅成立單純一罪
    。被告等業務上文書登載不實之犯行，為行使之高度行為所
    吸收，均不另論罪。
  (四)被告乙○○所為如事實一之(一)、(二)所示多次詐欺取財、行使
    業務上登載不實文書犯行，被告甲○○所為如上開事實一之
    (一)所示多次詐欺取財、行使業務上登載不實文書犯行，均時
    間緊接，罪名相同，顯係各基於概括犯意而為，均應各依修
    正前連續犯之規定論以一罪，並均加重其刑。被告乙○○、
    甲○○所犯上開詐欺取財及行使業務上登載不實文書罪間，
    均為想像競合犯，各依刑法第五十五條規定，均從一重論以
    詐欺取財罪。
  (五)被告乙○○所犯如事實一之(一)、(二)所示連續詐欺取財罪、如
    事實一之(三)、(四)所示詐欺取財罪，被告甲○○所犯如事實一
    之(一)所示連續詐欺取財罪及如事實一之(三)所示詐欺取財罪，
    均犯意各別，行為互殊，均應予分論併罰。
  (六)爰審酌被告乙○○無前科犯行，素行良好，領有藥劑師專業
    證照，受僱於美吾華公司擔任博登亞東藥局負責人，應依法
    執行藥劑師業務，明知中央健康保險局近年營運狀況已呈虧
    損狀態，為圖金錢上之不法利益，與被告甲○○明知博生藥
    局斯時不具備特約藥局資格，竟共同向中央健康保險局詐領
    藥費及藥事服務費，惟念其等詐得金額非鉅，犯後坦承犯行
    ，態度良好等一切情狀，分別就被告乙○○部分，量處如附
    表一罪名處刑欄所示之刑，就被告甲○○部分，量處如附表
    二罪名處刑欄所示之刑。又如附表一編號一至十之罪名處刑
    欄及如附表二編號一至四之罪名處刑欄，均適用修正前刑法
    第四十一條第一項前段規定，定其易科罰金之折算標準，就
    如附表一編號十一至十六之罪名處刑欄及如附表二編號五之
    罪名處刑刑欄，則依刑法第四十一條第一項前段規定，定其
    易科罰金之折算標準。
  (七)查本件被告二人犯罪時間均在九十六年四月二十四日以前，
    且非中華民國九十六年罪犯減刑條例第三條第一項所定不予
    減刑之罪，則依該條例第二條第一項第三款、第七條之減刑
    規定，應各減其宣告刑二分之一如附表一、二罪名處刑欄所
    示，並分別定其應執行刑，及分別依修正前刑法第四十一條
    第一項前段之規定，均諭知易科罰金之折算標準。
  (八)被告乙○○未曾受有期徒刑以上刑之宣告，有臺灣高等法院
    被告前案紀錄表一份可稽，本院認被告乙○○目前有正當職
    業，家中尚有幼兒待扶養，經此次偵、審暨科刑教訓後，爾
    後當知所警惕，信無再犯之虞，本院因認對其宣告之刑以暫
    不執行為適當，爰併予諭知緩刑二年，並向公庫支付一定之
    金額，以啟自新。至被告甲○○前於九十三年間因違反藥事
    法案件，經本院以九十三年度簡字第二一一九號判決判處有
    期徒刑六月，緩刑四年確定，有臺灣高等法院被告前案紀錄
    表一份在卷可參，雖於本案不構成累犯，惟本院認不適宜再
    予以緩刑之宣告，並此敘明。
據上論斷，應依刑事訴訟法第二百九十九條第一項前段，刑法第
二條第一項前段、第二十八條、第二百十六條、第二百十五條、
第三百三十九條第一項、第五十五條、第四十一條第一項前段、
第七十四條第一項第一款、第二項第四款，修正前刑法第五十六
條、第四十一條第一項前段、第五十一條第六款，中華民國九十
六年罪犯減刑條例第二條第一項第三款、第七條、第九條，刑法
施行法第一條之一，廢止前罰金罰鍰提高標準條例第二條，現行
法規所定貨幣單位折算新臺幣條例第二條，判決如主文。
本案經檢察官王育珍到庭執行職務。
中    華    民    國    98    年    7     月    22    日
                  刑事第九庭審判長法  官  林怡秀
                                  法  官  張詩芸
                                  法  官  徐淑芬
以上正本證明與原本無異。
如不服本判決應於收受送達後十日內向本院提出上訴書狀，並應
敘述具體理由；其未敘述上訴理由者，應於上訴期間屆滿後二十
日內向本院補提理由書（均須按他造當事人之人數附繕）「切勿
逕送上級法院」。
                                  書記官  劉郅享
中    華    民    國    98    年    7     月    22    日
附錄本案論罪科刑法條全文：
中華民國刑法第二百十六條
行使第二百十條至第二百十五條之文書者，依偽造、變造文書或
登載不實事項或使登載不實事項之規定處斷。
中華民國刑法第二百十五條
從事業務之人，明知為不實之事項，而登載於其業務上作成之文
書，足以生損害於公眾或他人者，處三年以下有期徒刑、拘役或
五百元以下罰金。
中華民國刑法第三百三十九條
意圖為自己或第三人不法之所有，以詐術使人將本人或第三人之
物交付者，處五年以下有期徒刑、拘役或科或併科一千元以下罰
金。
以前項方法得財產上不法之利益或使第三人得之者，亦同。
附表一─被告乙○○部分：
 ┌───┬─────┬────┬───────┬─────┐
 │編  號│ 犯罪時間 │保險對象│詐領申報金額  │罪名處刑  │
 │      │          │        │ （新臺幣）   │          │
 ├───┼─────┼────┼───────┼─────┤
 │  一  │95年6月16 │陳國萍  │308元（聲請簡 │共同連續意│
 │      │日        │        │易判決處刑書誤│圖為自己不│
 │      │          │        │撰為303元）   │法之所有，│
 ├───┼─────┼────┼───────┤以詐術使人│
 │  二  │95年6月19 │周正興  │763元         │將本人之物│
 │      │日        │        │              │交付，處拘│
 ├───┼─────┼────┼───────┤役伍拾日，│
 │  三  │95年6月20 │傅鳳蘭  │1,070元       │如易科罰金│
 │      │日        │        │              │，以銀元│
 ├───┼─────┼────┼───────┤佰元即新臺│
 │  四  │95年6月27 │陳彥彰  │766元         │幣玖佰元折│
 │      │日        │        │              │算壹日，減│
 │      │          │        │              │為拘役貳拾│
 │      │          │        │              │伍日，如易│
 │      │          │        │              │科罰金，以│
 │      │          │        │              │銀元佰元│
 │      │          │        │              │即新臺幣玖│
 │      │          │        │              │佰元折算壹│
 │      │          │        │              │日。      │
 ├───┼─────┼────┼───────┤          │
 │  五  │95年5月26 │李洪鈞  │812元         │          │
 │      │日        │        │              │          │
 ├───┼─────┼────┼───────┤          │
 │  六  │95年6月6日│歐素琴  │1,665元       │          │
 │      │          │        │              │          │
 ├───┼─────┼────┼───────┤          │
 │  七  │95年6月8日│王亭迪  │751元         │          │
 │      │          │        │              │          │
 ├───┼─────┼────┼───────┤          │
 │  八  │95年6月16 │陳溪山  │811元         │          │
 │      │日        │        │              │          │
 ├───┼─────┼────┼───────┤          │
 │  九  │95年6月26 │李洪鈞  │812元         │          │
 │      │日        │        │              │          │
 ├───┼─────┼────┼───────┤          │
 │  十  │95年6月30 │歐素琴  │1,665元       │          │
 │      │日        │        │              │          │
 ├───┼─────┼────┼───────┼─────┤
 │ 十一 │95年7月20 │傅鳳蘭  │1,083元       │共同意圖為│
 │      │日        │        │              │自己不法之│
 │      │          │        │              │所有，以詐│
 │      │          │        │              │術使人將本│
 │      │          │        │              │人之物交付│
 │      │          │        │              │，處拘役│
 │      │          │        │              │拾日，如易│
 │      │          │        │              │科罰金，以│
 │      │          │        │              │新臺幣壹仟│
 │      │          │        │              │元折算壹日│
 │      │          │        │              │，減為拘役│
 │      │          │        │              │拾伍日，如│
 │      │          │        │              │易科罰金，│
 │      │          │        │              │以新臺幣壹│
 │      │          │        │              │仟元折算壹│
 │      │          │        │              │日。      │
 ├───┼─────┼────┼───────┼─────┤
 │ 十二 │95年7月8日│王亭迪  │764元         │意圖為自己│
 │      │          │        │              │不法之所有│
 │      │          │        │              │，以詐術使│
 │      │          │        │              │人將本人之│
 │      │          │        │              │物交付，處│
 │      │          │        │              │拘役貳拾日│
 │      │          │        │              │，如易科罰│
 │      │          │        │              │金，以新臺│
 │      │          │        │              │幣壹仟元折│
 │      │          │        │              │算壹日，減│
 │      │          │        │              │為拘役拾日│
 │      │          │        │              │，如易科罰│
 │      │          │        │              │金，以新臺│
 │      │          │        │              │幣壹仟元折│
 │      │          │        │              │算壹日。  │
 ├───┼─────┼────┼───────┼─────┤
 │ 十三 │95年7月21 │蔣林才  │1,258元       │意圖為自己│
 │      │日        │        │              │不法之所有│
 │      │          │        │              │，以詐術使│
 │      │          │        │              │人將本人之│
 │      │          │        │              │物交付，處│
 │      │          │        │              │拘役拾日│
 │      │          │        │              │，如易科罰│
 │      │          │        │              │金，以新臺│
 │      │          │        │              │幣壹仟元折│
 │      │          │        │              │算壹日，減│
 │      │          │        │              │為拘役拾伍│
 │      │          │        │              │日，如易科│
 │      │          │        │              │罰金，以新│
 │      │          │        │              │臺幣壹仟元│
 │      │          │        │              │折算壹日。│
 ├───┼─────┼────┼───────┼─────┤
 │ 十四 │95年8月16 │蔣林才  │1,258元       │意圖為自己│
 │      │日        │        │              │不法之所有│
 │      │          │        │              │，以詐術使│
 │      │          │        │              │人將本人之│
 │      │          │        │              │物交付，處│
 │      │          │        │              │拘役拾日│
 │      │          │        │              │，如易科罰│
 │      │          │        │              │金，以新臺│
 │      │          │        │              │幣壹仟元折│
 │      │          │        │              │算壹日，減│
 │      │          │        │              │為拘役拾伍│
 │      │          │        │              │日，如易科│
 │      │          │        │              │罰金，以新│
 │      │          │        │              │臺幣壹仟元│
 │      │          │        │              │折算壹日。│
 ├───┼─────┼────┼───────┼─────┤
 │ 十五 │95年8月25 │李洪鈞  │825元         │意圖為自己│
 │      │日        │        │              │不法之所有│
 │      │          │        │              │，以詐術使│
 │      │          │        │              │人將本人之│
 │      │          │        │              │物交付，處│
 │      │          │        │              │拘役貳拾日│
 │      │          │        │              │，如易科罰│
 │      │          │        │              │金，以新臺│
 │      │          │        │              │幣壹仟元折│
 │      │          │        │              │算壹日，減│
 │      │          │        │              │為拘役拾日│
 │      │          │        │              │，如易科罰│
 │      │          │        │              │金，以新臺│
 │      │          │        │              │幣壹仟元折│
 │      │          │        │              │算壹日。  │
 ├───┼─────┼────┼───────┼─────┤
 │ 十六 │95年9月18 │李洪鈞  │825元         │意圖為自己│
 │      │日        │        │              │不法之所有│
 │      │          │        │              │，以詐術使│
 │      │          │        │              │人將本人之│
 │      │          │        │              │物交付，處│
 │      │          │        │              │拘役貳拾日│
 │      │          │        │              │，如易科罰│
 │      │          │        │              │金，以新臺│
 │      │          │        │              │幣壹仟元折│
 │      │          │        │              │算壹日，減│
 │      │          │        │              │為拘役拾日│
 │      │          │        │              │，如易科罰│
 │      │          │        │              │金，以新臺│
 │      │          │        │              │幣壹仟元折│
 │      │          │        │              │算壹日。  │
 └───┴─────┴────┴───────┴─────┘
附表二─被告甲○○部分：
 ┌───┬─────┬────┬───────┬─────┬────┐
 │編  號│ 犯罪時間 │保險對象│詐領申報金額  │罪名處刑  │備註    │
 │      │          │        │ （新臺幣）   │          │        │
 ├───┼─────┼────┼───────┼─────┼────┤
 │  一  │95年6月16 │陳國萍  │308元（聲請簡 │共同連續意│同附表一│
 │      │日        │        │易判決處刑書誤│圖為自己不│編號一  │
 │      │          │        │撰為303元）   │法之所有，│        │
 ├───┼─────┼────┼───────┤以詐術使人├────┤
 │  二  │95年6月19 │周正興  │763元         │將本人之物│同附表一│
 │      │日        │        │              │交付，處拘│編號二  │
 ├───┼─────┼────┼───────┤役肆拾日，├────┤
 │  三  │95年6月20 │傅鳳蘭  │1,070元       │如易科罰金│同附表一│
 │      │日        │        │              │，以銀元│編號三  │
 ├───┼─────┼────┼───────┤佰元即新臺├────┤
 │  四  │95年6月27 │陳彥彰  │766元         │幣玖佰元折│同附表一│
 │      │日        │        │              │算壹日，減│編號四  │
 │      │          │        │              │為拘役貳拾│        │
 │      │          │        │              │日，如易科│        │
 │      │          │        │              │罰金，以銀│        │
 │      │          │        │              │元佰元即│        │
 │      │          │        │              │新臺幣玖佰│        │
 │      │          │        │              │元折算壹日│        │
 │      │          │        │              │。        │        │
 ├───┼─────┼────┼───────┼─────┼────┤
 │  五  │95年7月20 │傅鳳蘭  │1,083元       │共同意圖為│同附表一│
 │      │日        │        │              │自己不法之│編號十一│
 │      │          │        │              │所有，以詐│        │
 │      │          │        │              │術使人將本│        │
 │      │          │        │              │人之物交付│        │
 │      │          │        │              │，處拘役│        │
 │      │          │        │              │拾日，如易│        │
 │      │          │        │              │科罰金，以│        │
 │      │          │        │              │新臺幣壹仟│        │
 │      │          │        │              │元折算壹日│        │
 │      │          │        │              │，減為拘役│        │
 │      │          │        │              │拾伍日，如│        │
 │      │          │        │              │易科罰金，│        │
 │      │          │        │              │以新臺幣壹│        │
 │      │          │        │              │仟元折算壹│        │
 │      │          │        │              │日。      │        │
 └───┴─────┴────┴───────┴─────┴────┘


司法院資訊處製作；財團法人民間司法改革基金會備份。
